【裁判字號】    89,上易,2016
【裁判日期】    890317
【裁判案由】    水污染防治法
【裁判全文】
臺灣高等法院刑事判決                八十九年度上易字第二一六、二○一七號
    上   訴   人
    即   被   告  乙○○○有限公司
    上訴人即被告
    兼代  表  人  甲○○
    共        同
    選任  辯護人  李盛賢
右上訴人因水污染防治法案件，不服臺灣桃園地方法院八十八年度易字第二一二二號
、八十九年度易字第五二四號，中華民國八十九年三月十七日第一審判決（起訴案號
：臺灣桃園地方法院檢察署八十八年度偵字第一○五八一、一○八八五、八十九年度
偵字第二三○五號）提起上訴，本院判決如左：
    主      文
上訴駁回。
    事實及理由
一、本案經本院審理結果，第一審認被告乙○○○有限公司犯水污染防治法罪，判處
    罰金新台幣三萬元，認被告甲○○犯水污染防治法第三十條第一項、第三十五條
    之罪，判處有期徒刑六月，併科罰金新台幣參萬元，並諭知易科罰金，易服勞役
    之折算標準為三百元即新台幣九百元折算一日，其用第一審判決書記載之事實、
    證據及理由。
二、被告上訴意旨仍執前詞，否認犯罪，並無理由，應予駁回。
三、原判決主文第三項更正為「乙○○○有限公司，其負責人因執行業務，未經主管
    機關許可，將含有害健康物質之廢水排放於土壤，處罰金新台幣參萬元」，期臻
    明確。
四、據上論斷，應依刑事訴訟法第三百七十三條、第三百六十八條，判決如主文。
本案經檢察官李金定到庭執行職務。
中      華      民      國    八十九    年      七      月    二十八    日
                              臺灣高等法院刑事第八庭
                                  審判長法  官  蔡  秀  雄
                                        法  官  陳  炳  彰
                                        法  官  沈  宜  生
右正本證明與原本無異。
不得上訴。
                                        書記官  陳  明  琴
中      華      民      國    八十九    年      八        月     一     日
附錄：本案論罪科刑法條全文：
水污染防治法第三十條：
廢（污）水不得注入於地下水體或排放於土壤。但有左列情形之，經省（市）主管機
關審查核准，發給許可證者，不在此限：
一、污水經處理至規定標準，且不含有害健康物質者，為補注地下水源之目的，得注
    入於地下水體。
二、廢（污）水經處理至合於土壤處理標準及依第十八條所定之辦法者，得排放於土
    壤。
前項第一款之規定標準及有害健康物質之種類、限值，由中央主管機關公告之。
水污染防治法第三十五條：
違反第三十條第一項未經省（市）主管機關許可，將含有害健康物質之廢（污）水注
入於地下水體或排放於土壤者，處三年以下有期徒刑、拘役或科或併科新台幣三萬元
以下罰金。
水污染防治法第三十七條：
法人之負責人、法人或自然人之代理人、受僱人或其他從業人員，因執行業務犯第三
十二條、第三十三條、第三十四條第一項、第三十五條或第三十六條第二項之罪者，
除依各該條規定處罰其行為人外，對該法人或自然人亦科以各該條之罰金。


司法院資訊處製作；財團法人民間司法改革基金會備份。
